【裁判字號】    89,交訴,127
【裁判日期】    890427
【裁判案由】    過失致死等
【裁判全文】
臺灣臺南地方法院刑事判決                        八十九年度交訴字第一二七號
    公  訴  人  臺灣台南地方法院檢察署檢察官
    被      告  甲○○
右列被告因過失致死案件，經檢察官提起公訴（八十九年度偵字第一四六０號)，本
院判決如左：
    主  文
甲○○因過失致人於死，處有期徒刑壹年。緩刑貳年。
    事  實
一、甲○○於民國（下同）八十八年十二月十八日晚間八時五十五分許，駕駛車牌號
    碼Ｃ三－六六五三號自用小客車，沿台三線公路由台南縣南化鄉往玉井鄉方向行
    駛，於行經台三線三百九十三點四公里彎道處，甲○○靠內側車道行駛，當時因
    天雨且夜間視線不良，甲○○本應注意車前狀況，隨時採取必要之安全措施，且
    車輛行經彎道或因雨霧致視線不清時，應減速慢行，作隨時停車之準備，而依當
    時情形又無不能注意之情事，竟疏未注意，適路人陳李不纏於上開地點欲穿越馬
    路，亦疏未注意左右來車，待甲○○於發現陳李不纏時因行車速度過快，煞車不
    及而撞擊陳李不纏，致陳李不纏受有腦挫傷合併顱內出血，左後枕骨、顏面部挫
    傷合併血腫，經送醫急救後，延至八十八年十二月十八日晚間十時許，不治死亡
    。
二、案經台灣台南地方法院檢察署檢察官據報相驗自動檢舉偵查起訴。
    理  由
一、訊據被告甲○○對於右開時、地肇事，致被害人陳李不纏死亡之事實供承不諱，
    並有台南縣警察局道路交通事故調查報告表一紙及現場照片八張附卷可稽。另陳
    李不纏確因本件車禍死亡一節，亦經檢察官督同檢驗員相驗屬實，製有相驗筆錄
    、相驗屍體證明書、驗斷書在卷可憑。雖被告辯稱：伊車速約只有四、五十公里
    ，因為天黑有下雨視線不良，附近沒路燈，伊經過彎道後看見被害人在內側車道
    上，伊想閃到外側車道，但是後方有來車，所以煞車不及撞倒被害人云云。惟查
    ，依卷附道路交通事故調查報告表所載，本件肇事地點離被告肇事後車輛停車處
    相距超過十二公尺，及卷附照片所示被告肇事車輛前方擋風玻璃破損之程度觀之
    ，被告當時時速應不止四、五十公里。況且被告既自陳當時因下雨且天黑而視線
    不良，理應更加注意減速慢行，以做隨時停車之準備。然被告卻仍以高速行駛且
    未注意車前狀況，按駕駛人於駕駛時應注意車前狀況，隨時採取必要安全措施，
    另汽車行駛至彎道或因雨霧致視線不清時，應減速慢行。道路交通安全規則第九
    十四條第三項，第九十三條第一項第四款分別有明文。以被告之年齡、社會經驗
    及考有駕駛執照，對上開規定應知之甚明，其卻違反上開規定以致肇事，被告顯
    有過失甚明。而被害人確因本件車禍致死，已如前述，則被告過失行為與被害人
    之死亡間顯有因果關係，本件事證已臻明確，被告過失之犯行，洵堪認定。
二、核被告所為，係犯刑法第二百七十六條第一項之過失致死罪。爰審酌被告之品行
    、應負過失責任之程度、造成被害人死亡之結果、肇事後已與被害人家屬達成民
    事上之和解及犯後深有悔意等一切情狀，量處有期徒刑一年，以資懲儆。末查被
    告素行良好，並無前科，此有本院被告全國前案紀錄表一紙在卷可稽，其因一時
    疏忽肇事，事後態度良好，且已與被害人家屬達成和解，有調解書一紙在卷足參
    ，被告經此教訓，當能知所警惕，信無再犯之虞，本院因認對被告所所宣告之刑
    以暫不執行為適當，爰併宣告緩刑二年，用昭自新，並觀後效。
據上論斷應依刑事訴訟法第二百九十九條第一項前段，刑法第二百七十六條第一項，
，第七十四條第一款，罰金罰鍰提高標準條例第一條前段，判決如主文。
本案經檢察官陳建弘到庭執行職務。
中    華    民    國      八十九      年      四      月      二十七    日
                                臺灣臺南地方法院交通法庭
                                      法  官  黃  光  進
右正本證明與原本無異。
如不服本判決，應於判決送達後十日內向本院提出上訴狀( 應附繕本 )。
                                      書記官  胡  美  娟
中    華    民    國      八十九      年      四      月      二十七    日
附錄本案論罪科刑法條全文
刑法第二百七十六條第一項：
因過失致人於死者，處二年以下有期徒刑、拘役或二千元以下罰金。


司法院資訊處製作；財團法人民間司法改革基金會備份。
